臺灣高雄地方法院刑事判決　　　　　　　　　　　　九十三年度訴字第二六七二號
　　公　訴　人　臺灣高雄地方法院檢察署檢察官
　　被　　　告　甲○○
右列被告因毒品危害防制條例等案件，經檢察官提起公訴（九十三年度毒偵字第三七
三七號），本院於準備程序進行中，被告就被訴之事實為有罪之陳述，經本院合議庭
裁定由受命法官獨任進行簡式審判程序，本院判決如左：
    主  文
甲○○連續施用第一級毒品，累犯，處有期徒刑玖月。
    事  實
一、甲○○於民國八十五年間因違反肅清煙毒條例案件，經本院判處有期徒刑三月八
    月確定，甫於九十二年四月三十日執行完畢。另於八十九年間因施用毒品案件，
    經本院裁定送觀察、勒戒後，認有繼續施用毒品之傾向，再經本院以九十年度毒
    聲字第六０三號裁定令入戒治處所施以強制戒治，於九十一年一月三十日交付保
    護管束期滿（視為強治戒治期滿釋放），由臺灣高雄地方法院檢察署檢察官於九
    十一年二月二十五日以九十一年度戒毒偵字第一五九號不起訴處分確定。詎甲○
    ○仍不知悔改，於強制戒治執行完畢釋放後之五年內，竟基於施用第一級毒品海
    洛因之概括犯意，自九十三年四月二十日某時起至同年月二十四日某時止，在其
    高雄縣茄萣鄉○○村○○路二一三號住處等處，以將香煙沾海洛因及針筒注射等
    方式連續施用第一級毒品海洛因多次，嗣於九十三年四月二十六日晚上七時許在
    台南市○○路一千一百八十一巷五十七號前，為警當場查獲，經採集其尿液送驗
    後查悉上情。
二、案經台南市政府警察局第六分局報請臺灣高雄地方法院檢察署檢察官偵查起訴。
    理  由
一、按本件被告甲○○所犯係死刑、無期徒刑、最輕本刑為三年以上有期徒刑以外之
    罪，其於準備程序就前揭被訴事實為有罪之陳述，經受命法官告知簡式審判程序
    之旨，並聽取其與公訴人之意見後，本院認無不得或不宜改依簡式審判程序進行
    之處，爰依刑事訴訟法第二百七十三條之一第一項、第二百八十四條之一，裁定
    本件由受命法官獨任進行簡式審判程序，合先敘明。
二、右揭犯罪事實，業據被告甲○○於本院審理時坦承不諱（見本院卷第十九、二八
    頁），且被告於九十三年四月二十六日經警查獲時所採集之尿液，經送驗之結果
    ，確呈嗎啡陽性反應，有臺南市衛生局九十三年五月十八日（）南市衛驗字第
    九三０四二四號檢驗成績書一紙在卷可稽，足認被告之自白與事實相符。又被告
    前於八十九年間因施用毒品案件，經本院裁定送觀察、勒戒後，認有繼續施用毒
    品之傾向，再經本院以九十年度毒聲字第六０三號裁定令入戒治處所施以強制戒
    治，於九十一年一月三十日交付保護管束期滿（視為強治戒治期滿釋放），由臺
    灣高雄地方法院檢察署檢察官於九十一年二月二十五日以九十一年度戒毒偵字第
    一五九號不起訴處分確定之事實，有臺灣高等法院被告全國前案紀錄表一份附卷
    可查，是被告於經強制戒治執行完畢釋放後五年內，再犯本件施用毒品之犯行，
    事證明確，被告右揭連續施用第一級毒品海洛因之犯行，洵堪認定，應予依法論
    科。
三、按毒品危害防制條例新修正條文於九十二年七月九日經總統公布，並自九十三年
    一月九日施行。又觀察、勒戒或強制戒治執行完畢釋放後，五年內再犯第十條施
    用毒品之罪者，應依法追訴，修正後毒品危害防制條例第二十三條第二項定有明
    文。查本案係於九十三年十月十八日繫屬本院，有本院收文印戳章在卷可按，故
    本件並無修正後毒品危害防制條例第三十五條之適用，併予敘明。
四、按海洛因係毒品危害防制條例第二條第二項所稱之第一級毒品，不得非法持有、
    施用。核被告所為，係犯毒品危害防制條例第十條第一項之施用第一級毒品罪。
    其持有第一級毒品海洛因後進而施用，其持有之低度行為，應為施用之高度行為
    所吸收，不另論罪。又被告先後多次施用第一級毒品海洛因之犯行，時間緊接，
    方法相同，所犯復為構成要件相同之罪名，顯係基於概括犯意反覆為之，應依連
    續犯規定論以一罪，並依法加重其刑。又被告於八十五年間因違反肅清煙毒條例
    案件，經本院判處有期徒刑三月八月確定，甫於九十二年四月三十日執行完畢，
    有臺灣高等法院被告全國前案紀錄表一份附卷可稽，其於受有期徒刑之執行完畢
    後，五年內再犯本件有期徒刑以上之罪，為累犯，應依同法第四十七條之規定加
    重其刑。被告有二種以上刑之加重事由，應依法遞加重之。爰審酌被告曾有違反
    肅清煙毒條例之前科，素行非佳，又因違反毒品危害防制條例案件，經觀察、勒
    戒及強制戒治後，仍未能徹底戒絕毒品，再犯本件施用毒品犯行，顯見其無戒毒
    悔改之意，惟念其施用毒品，乃戕害一己之身體健康，所為尚未害及他人，於犯
    罪後坦承犯行，犯罪後態度尚佳及其智識程度（國中畢業）、生活狀況等一切情
    狀，量處如主文所示之刑，以資懲儆。
據上論斷，應依刑事訴訟法第二百七十三條之一第一項、第二百九十九條第一項前段
，毒品危害防制條例第十條第一項，刑法第十一條前段、第五十六條、第四十七條，
判決如主文。
本案經檢察官乙○○到庭執行職務。
中    華    民    國      九十三    年      十一    月       二十五     日
                                  臺灣高雄地方法院刑事第十五庭
                                        法  官  林永村
如不服本判決，應於送達後十日內，向本院提出上訴狀。
右正本證明與原本無異。
                                        書記官  唐美玲
中    華    民    國      九十三    年      十一    月       二十五     日
附錄本案論罪科刑之法條
毒品危害防制條例第十條第一項
施用第一級毒品者，處六月以上五年以下有期徒刑。
